臺灣臺北地方法院小額民事判決
111年度北小字第4881號
原      告  賴怡君
被      告  侯佳利
上列當事人間因洗錢防制法案件，原告提起刑事附帶民事訴訟請
求侵權行為損害賠償事件，經本院刑事庭裁定移送前來（111年
度簡附民字第65號），本院於民國111年12月7日言詞辯論終結，
判決如下：
    主　　　文
被告應給付原告新臺幣49,987元，及自民國111年5月10日起至清
償日止，按年息百分之1計算之利息。
訴訟費用由被告負擔。
本判決得假執行。被告如以新臺幣49,987元為原告預供擔保後，
得免為假執行。
    事實及理由
一、原告起訴主張略以：被告於民國110年11月5日某時許，在臺
    北市○○區○○街000巷00號統一超商信嘉門市，以統一超商店
    到店之方式，寄送其所申辦之華泰銀行帳號000-0000000000
    0000號帳戶（下稱系爭帳戶）之存摺、金融卡與密碼至臺中
    市○○區○○巷00號統一超商國校門市，供詐騙集團從事詐欺犯
    罪使用，嗣該詐欺集團於取得被告名下帳戶後，佯稱為某網
    路店家之客服人員，於110年11月5日下午4時4分許致電原告
    ，稱因重複下單將重複扣款，須操作網路銀行解除，致原告
    陷於錯誤，而於110年11月5日下午5時49分許，依指示匯款
    新臺幣（下同）49,987元至系爭帳戶。嗣因原告察覺有異，
    始報警查獲等情，業據原告提出原告使用之存摺影本為證（
    附民卷第9頁）。被告則以伊能力有限，已遭判刑，現在勞
    動服務中，伊也是受害者等語，茲為抗辯。經查：
　㈠被告因洗錢防制法等案件，經檢察官提起公訴，本院刑事庭
    以被告所為係犯幫助洗錢罪以及幫助犯詐欺取財罪，從一重
    以幫助洗錢罪論處有期徒刑4月，併科罰金20,000元等情，
    有本院111年度簡字第819號刑事判決在卷（本院卷第11-16
    頁），被告雖辯稱伊也是受害者云云，惟被告將自己之金融
    帳戶提供與不相識之人，極可能幫助犯罪集團利用作為人頭
    帳戶及掩飾或隱匿他人實施詐欺之犯罪所得，且民眾前往金
    融機構申辦帳戶並無任何特殊之限制，本可自行開設帳戶使
    用，無另向不相識之人收購或借用之必要，猶基於縱使他人
    利用其所提供之金融帳戶工具實施詐欺取財，並作為掩飾詐
    欺取財罪不法犯罪所得去向之用，亦不違其本意之幫助洗錢
    及幫助詐欺不確定故意而犯本件之罪。被告所辯，尚非可採
    。
　㈡綜上，原告因被告幫助洗錢行為受有損失，依侵權行為損害
    賠償之法律關係，請求被告給付原告49,987元，及自起訴狀
    繕本送達翌日即111年5月10日（附民卷第27頁）起至清償日
    止，按年息1%計算之利息，為有理由，應予准許。並依職權
    宣告假執行，及被告得供擔保免為假執行。
二、本件係刑事附帶民事訴訟，而由本院刑事庭移送民事庭者，
    依刑事訴訟法第504條第2項之規定，免納裁判費，且至本件
    言詞辯論終結時，亦未發生其他訴訟費用，故無從確定訴訟
    費用之數額。惟依法仍應依民事訴訟法第78條規定，諭知訴
    訟費用之負擔，以備將來如有訴訟費用發生時，得以確定其
    數額，併予敘明。
中　　華　　民　　國　　111 　年　　12　　月　　21　　日
　　　　　　　　　臺灣臺北地方法院臺北簡易庭
　　　　　　　　　　　　　　　法　官　蔡玉雪
以上正本證明與原本無異。
如不服本判決，須以違背法令為理由，於判決送達後20日內向本
庭提出上訴狀（應按他造當事人之人數附繕本）；如委任律師提
起上訴者，應一併繳納上訴審裁判費。
中　　華　　民　　國　　111 　年　　12　　月　　21　　日
　　　　　　　　　　　　　　　書記官　陳黎諭
附錄：
一、民事訴訟法第436條之24第2項：
　　對於小額程序之第一審裁判上訴或抗告，非以其違背法令為
    理由，不得為之。
二、民事訴訟法第436條之25：
　　上訴狀內應記載上訴理由，表明下列各款事項：
    ㈠原判決所違背之法令及其具體內容。
    ㈡依訴訟資料可認為原判決有違背法令之具體事實。